臺灣高等法院刑事判決　　　　　　　 100年度上訴字第3797號
上　訴　人
即　被　告　林俊翊
上列上訴人即被告因違反槍砲彈藥刀械管制條例案件，不服臺灣
臺北地方法院100年度審訴字第87號，中華民國100年12月8日第
一審判決（起訴案號：臺灣臺北地方法院檢察署100年度偵字第
16392號），提起上訴，本院判決如下：
    主  文
上訴駁回。
    事  實
本審認定之事實與第一審判決書所記載之事實相同，茲引用之。
    理  由
一、按刑事訴訟法第350條、第361條、第362條、第367條規定，
    不服地方法院之第一審判決而上訴者，須提出上訴書狀，並
    應敘述具體理由，為上訴必備之程式；其所提出之書狀未敘
    述上訴理由，或僅曾以言詞陳述上訴理由者，均應於上訴期
    間屆滿後20日內補提理由書於第一審法院。第一審法院經形
    式審查，認逾期未補提上訴理由者，應定期間先命補正，逾
    期未補正者，為上訴不合法律上之程式，應以裁定駁回。倘
    已提出上訴理由，但所提非屬具體理由者，則由第二審法院
    以上訴不合法律上之程式，判決駁回。而所謂具體理由，必
    係依據卷內既有訴訟資料或提出新事實、新證據，指摘或表
    明第一審判決有何採證認事、用法或量刑等足以影響判決本
    旨之不當或違法，而構成應予撤銷之具體事由，始克當之（
    例如：依憑證據法則具體指出所採證據何以不具證據能力，
    或依憑卷證資料，明確指出所為證據證明力之判斷如何違背
    經驗、論理法則）；倘僅泛言原判決認定事實錯誤、違背法
    令、量刑失之過重或輕縱，而未依上揭意旨指出具體事由，
    或形式上雖已指出具體事由，然該事由縱使屬實，亦不足以
    認為原判決有何不當或違法者（例如：對不具有調查必要性
    之證據，法院未依聲請調查亦未說明理由，或援用證據不當
    ，但除去該證據仍應為同一事實之認定），皆難謂係具體理
    由，俾與第二審上訴制度旨在請求第二審法院撤銷、變更第
    一審不當或違法之判決，以實現個案救濟之立法目的相契合
    ，並節制濫行上訴。是不服地方法院之第一審判決而上訴者
    ，須提出上訴書狀，且應於上訴書狀本身內敘明上訴之具體
    理由，如不能認係具體理由者，上訴即非合法。
二、本件上訴人即被告林俊翊不服原審判決，提起上訴，其上訴
    意旨略稱：被告是因為參加廟會活動才認識綽號「書偉」之
    人，由於雙方只是一般交往，其也是以「小白」綽號來稱呼
    被告，其並不知被告真實姓名，此種親暱相稱，與一般因業
    務或某種特殊原因以真實姓名相稱，是不可相提併論，故不
    知道對方姓名，並非推托之詞。原判決既以相責，被告正透
    過管道查證其真實姓名中，一俟有結果當另狀陳報，以證明
    被告所言非虛。又被告只是一個單純未成年的學生，只知道
    持有槍彈是違法，不知暫時為他人保管槍彈也違法，更何況
    刑度還蠻重的，否則也會代人保管；況明知「書偉」已死亡
    ，猶未將之丟棄，置於隨身背包任令警察臨檢而不知閃躲，
    其愚昧無知甚明云云。
三、惟按量刑係法院就繫屬個案犯罪之整體評價，為事實審法院
    得依職權自由裁量之事項，量刑判斷當否之準據，應就判決
    之整體觀察為綜合考量，並應受比例原則等法則之拘束，非
    可恣意為之，致礙其公平正義之維護，必須兼顧一般預防之
    普遍適應性與具體個案特別預防之妥當性，始稱相當。苟已
    斟酌刑法第57條各款所列情狀，而未逾越法定刑度，如無偏
    執一端，致有明顯失出失入之恣意為之情形，上級審法院即
    不得單就量刑部分遽指為不當或違法。查原判決認定之事實
    及如何量定被告宣告刑之理由，業已審酌被告林俊翊基於非
    法為他人保管具殺傷力之制式手槍及子彈之意，於民國100
    年4 月某日，在新北市板橋區板橋火車站附近公園內，受真
    實姓名、年籍均不詳綽號「書偉」之成年人所託，收受具殺
    傷力之中國大陸NORINCO廠製制式半自動手槍1把（口徑9mm
    ，含彈匣1個，槍枝管制編號：0000000000號）及子彈3顆（
    均口徑9mm）代為保管，並將上揭槍、彈藏放在新北市新店
    區○○○路98巷2弄6號住處內而寄藏之。嗣林俊翊於100年8
    月1日凌晨3時30分許，攜帶上揭槍、彈搭乘翁鉦棋駕駛之車
    號5466-YJ號自用小客車行經臺北市○○區○○路與和興路
    口時，因形跡可疑為警攔檢，並當場扣得上揭槍、彈，始查
    知上情。上揭事實業據被告於原審坦承不諱，且有內政部警
    政署刑事警察局100年8月29日刑鑑字第1000101549號鑑定書
    （見100年度偵字第16392號卷第52至53頁）、內政部警政署
    刑事警察局100年10月25日刑鑑字第1000139761號函分別敘
    明扣案槍、彈均有殺傷力附卷可稽（見原審卷第43至44頁）
    ，並有中國大陸NORINCO廠製制式半自動手槍1把（口徑9mm
    ，含彈匣1個，槍枝管制編號：0000000000號）、制式子彈3
    顆扣案足憑，被告前開任意性自白核與事實相符；核被告所
    為，係犯槍砲彈藥刀械管制條例第7條第4項之未經許可寄藏
    制式手槍罪及同條例第12條第4項之未經許可寄藏子彈罪；
    被告受人委託代為保管手槍、子彈，其保管本身之持有，為
    受寄之當然結果，均不另論罪；被告以一行為同時受託寄藏
    手槍、子彈，觸犯構成要件不同之罪名，為想像競合犯，應
    依刑法第55條規定，應從一重之未經許可寄藏手槍罪論處；
    並審酌被告明知制式槍、彈之危險性，卻仍非法為他人藏放
    槍、彈，甚至於攜帶外出搭車夜遊，增加槍、彈查緝困難，
    危害社會治安非微，守法觀念淡薄，行為有所不當，本應嚴
    懲以收刑罰教化之效，惟念其素無前科，行為時甫滿18歲，
    思慮不足，且犯後自始坦承犯行，尚知悔悟，復參酌被告之
    犯罪動機、手段、方式、持有期間、所生危害、智識程度及
    生活狀況等一切情狀，從輕量處有期徒刑5年，併科罰金新
    臺幣3萬元，及諭知罰金如易服勞役之折算標準；扣案之槍
    枝為中國大陸NORINCO廠製制式半自動手槍1把（口徑9mm，
    含彈匣1個，槍枝管制編號：0000000000號），有殺傷力，
    有內政部警政署刑事警察局100年8月29日刑鑑字第10001015
    49號鑑定書附卷可稽，係屬違禁物，應依刑法第38條第1項
    第1款之規定，宣告沒收。至扣案之制式子彈3顆（均口徑9m
    m），業因鑑定而試射完畢，有內政部警政署刑事警察局100
    年10月25日刑鑑字第1000139761號函在卷可查，僅餘之無殺
    傷力彈頭及彈殼各3顆，已失違禁物性質，且非被告所有之
    物，爰不為沒收之諭知，從形式上觀之，核無濫用量刑權限
    ，亦無判決理由不備，或其他輕重相差懸殊等量刑有所失出
    或失入之違法或失當之處。原判決業已詳敘認定被告犯罪事
    實所憑證據及充分考量被告犯罪之動機、目的、手段、侵害
    法益、犯罪所生之危險或損害及犯罪後之態度等情狀，並依
    職權裁量科刑，尚未逾越法定範圍，又未濫用其職權，自不
    得遽指為違法。被告上訴意旨辯稱與綽號「書偉」之成年人
    僅係一般交往，不知對方姓名，及指摘原審量刑過重云云，
    乃係再事爭執，並不足以認為已對原判決有何不當或違法之
    處。其上訴意旨無非對本件犯行深表悔悟及純屬其個人主觀
    上對法院量刑之期盼，尚不足以影響原判決之本旨，其所執
    上訴理由，顯非依據卷內既有訴訟資料或提出新事實、新證
    據，指摘或表明第一審判決有何採證認事、用法或量刑等足
    以影響判決本旨之不當或違法，而構成應予撤銷之具體事由
    。是被告上訴，未以書狀敘述具體理由，揆諸上揭規定，自
    屬不合法律上之程式，爰不經言詞辯論，逕予駁回。
據上論斷，應依刑事訴訟法第368條、第372條、第373條，判決
如主文。
中    華    民    國   100    年    12    月    30    日
                  刑事第十一庭      審判長法  官  許宗和
                                          法  官  趙功恆
                                          法  官  沈君玲
以上正本證明與原本無異。
如不服本判決，應於收受送達後10日內向本院提出上訴書狀，其
未敘述上訴之理由者並得於提起上訴後10日內向本院補提理由書
（均須按他造當事人之人數附繕本）「切勿逕送上級法院」。
                                          書記官  彭于瑛
中    華    民    國   101    年    1     月    2     日